【裁判字號】    92,訴緝,5
【裁判日期】    920430
【裁判案由】    偽造有價證券等
【裁判全文】
臺灣士林地方法院刑事判決                            九十二年度訴緝字第五號
    公  訴  人  臺灣士林地方法院檢察署檢察官
    被      告  甲○○
    指定辯護人  本院公設辯護人  姜惠如
右列被告因偽造有價證券等案件，經檢察官提起公訴 (八十六年度偵字第六七三０號
)，本院判決如左：
    主  文
甲○○共同意圖供行使之用，而偽造有價證券，處有期徒刑年貳月。
偽造之乙○○印章壹枚、民國八十一年九月二十三日契約書上偽造之乙○○署押、印
文各貳枚、以甲○○、丙○○、乙○○為共同發票人，發票日民國八十一年九月二十
九日，金額新台幣貳拾捌萬伍仟壹佰壹拾貳元之本票上，偽造共同發票人為「乙○○
」部分之「本票」壹張，均沒收
        事  實
一、戊○○（業經判決確定並執行完畢）原係達亞汽車股份有限公司（以下簡稱達亞
    公司）設在台北縣永和市○○路○段永和營業處之業務員，從事汽車銷售工作。
    民國八十一年間，戊○○介紹甲○○向達亞公司購買自用小客車，需保證人二人
    （一人僅需身分保證，另一人須有不動產始得為保證），因甲○○僅徵得丙○○
    同意願為身分保證人，尚欠缺不動產保證人一名，戊○○為了績效，甲○○為了
    取得汽車貸款，共同意圖為自己不法之所有，並基於犯意連絡與行為分擔，先由
    戊○○調出其以前客戶乙○○之資料，未徵得乙○○之同意，即由戊○○於同年
    九月間，在台北縣永和市不詳名稱之刻印店，以新台幣（下同）五十元之代價，
    利用不知情之店員偽造乙○○之印章，並於同年月二十三日，在前開永和營業處
    內，於買賣契約書上之契約人乙方連帶保證人欄偽造乙○○之簽名並偽蓋印章、
    填寫乙○○之地址，並在對保欄偽造乙○○之簽名、在票面金額支付日期欄偽蓋
    乙○○之印章，偽造乙○○為保證人之私文書。甲○○、戊○○二人並意圖供行
    使之用，於同年月二十九日，在同一地點，推由戊○○在發票日八十一年九月二
    十九日，金額二十八萬五千一百一十二元之本票發票人欄偽造乙○○之簽名並偽
    蓋印章，偽造乙○○與甲○○、丙○○共同發票之本票。甲○○、戊○○二人復
    基於意圖為自己不法所有之犯意連絡，推由戊○○將上揭契約書及本票交予達亞
    公司而行使之，致公司承辦人員陷於錯誤，認甲○○已取得相當保證而將ＡＨ─
    七六三九號自用小客車一輛交付甲○○，並發給戊○○銷售及分期獎金共五千元
    ，致生損害於達亞公司及乙○○本人。嗣因甲○○於取得車輛後未如期付款且逃
    逸無蹤，經達亞公司查證，始發覺上情。
二、案經達亞公司訴請台灣士林地方法院檢察署檢察官偵查起訴。
        理  由
一、訊據被告甲○○對於前揭事實雖坦承不諱，然辯稱乙○○伊不認識，是戊○○自
    己說要幫忙找人來做保，伊不知道是冒用乙○○之名義云云。然查前揭事實業經
    同案被告戊○○供承不諱，供稱：「（你有無對被告甲○○說過，房保人不知道
    這件事？）我有對被告甲○○說過房保人不知道有這件事情，所以大家彼此信任
    ，我告訴他說，他必須按月繳交貸款，若不按期繳交，也要讓我找得到他的人。
    」、「（你是何時跟他說房保人不知道這件事？）簽文件及交車時，我都有跟他
    說房保人不知道這件事情。」、「（公司法務有無對保？）因為乙○○的聯絡電
    話，我是留被告甲○○的電話，所以公司法務去電照會乙○○時，係由被告甲○○假冒乙○○與公司法務應答。」、「（你如何知道照會這件事？）每家公司辦
    理貸款時，公司法務一定會打電話照會客戶，因為照會人就是我們公司的會計，
    我跟他同一個辦公室，而且我有跟被告甲○○說公司法務一定會打電話去照會。
    」等語明確，核與告訴人達亞公司代理人丁○○、被害人乙○○等指訴之情節相
    符，被告推諉不知情云云，顯是飾卸之詞，不足採信，此外並有契約書、本票、
    達亞公司發送予乙○○之存證信函及該公司業務人員獎勵辦法等影本各一份在卷
    可稽。本件事證業臻明確，被告犯行堪以認定。
二、核被告所為，係犯刑法第二百十六條、第二百十條之行使偽造私文書罪及同法第
    三百三十九條第一項之詐欺取財罪（起訴書未論及，然業經蒞庭檢察官論罪）、
    同法第二百零一條第一項之偽造有價證券罪。其偽造印章（利用不知情者偽刻，
    係間接正犯）、印文、署押之行為均為偽造私文書、有價證券之階段行為，其偽
    造私文書、行使偽造有價證券之低度行為並應分別為行使偽造私文書、偽造有價
    證券之高度行為所吸收，均不另論罪。被告所犯行使偽造私文書、詐欺取財及偽
    造有價證券三罪間，有方法結果之牽連關係，應從一重之偽造有價證券罪處斷。
    被告甲○○就上開犯行與戊○○有犯意連絡及行為分擔，均為共同正犯。公訴意
    旨雖認被告有冒用丙○○之名義為保證人及開立本票，亦涉有罪嫌云云。惟被告
    堅詞否認有此犯行，辯稱：丙○○有同意作保證人等語；證人丙○○亦到庭稱伊
    將身分證交給戊○○、甲○○他們，同意戊○○代辦保證手續等語，是就此部分
    被告不成立犯罪甚明。而檢察官就此部分係與前開成罪部分有一罪關係起訴，毋
    庸另為無罪之諭知。爰審酌被告犯罪之動機、方法、所生危害、犯罪後態度及迄
    今未將車輛返還或將分期款付清等一切情狀，量處如主文第一項所示之刑，以資
    懲儆。
三、偽造之乙○○之印章、在契約書、本票上偽造之乙○○署押、印文，應依刑法第
    二百十九條之規定沒收之。又以甲○○、丙○○、乙○○為共同發票人，發票日
    民國八十一年九月二十九日，金額新台幣貳拾捌萬伍仟壹佰壹拾貳元之本票上，
    偽造共同發票人為「乙○○」部分之「本票」壹張（即除共同發票人甲○○、丙○○部分非偽造，不得一併沒收外），不問屬於犯人與否，應依刑法第二百零五
    條沒收。又沒收為從刑，應附屬於主刑，不生比較輕重之問題，如行為後，僅沒
    收之從刑規定有更易，主刑並未修正時，則沒收部分不生比較之問題，依從新原
    則，皆應適用修正後之法律，並此序明。
據上論斷，應依刑事訴訟法第二百九十九條第一項前段、刑法第二十八條、第二百零
一條第一項、第二百十六條、第二百十條、第三百三十九條第一項、第五十五條、第
二百十九條、第二百零五條，罰金罰鍰提高標準條例第一條前段，判決如主文。
本案經檢察官林聰良到庭執行職務。
中    華    民    國      九十二      年      四      月       三十     日
                                  臺灣士林地方法院刑事第一庭
                                      法  官  張  國  棟
右正本證明與原本無異。
如不服本判決，應於判決送達後十日內，向本院提出上訴狀。
                                      書記官  蔡  佳  君
中    華    民    國      九十二      年      五      月        一      日
本案論罪科刑依據之法條：
刑法第二百零一條第一項：
意圖供行使之用，而偽造、變造公債票，公司股票或其他有價證券者，處三年以上十
年以下有期徒刑，得併三千元以下罰金。
刑法第二百十六條：
行使第二百十條至第二百十五條之文書者，依偽造、變造文書或登載不實事項或使登
載不實事項之規定處斷。
刑法第二百十條：
偽造、變造私文書，足以生損害於公眾或他人者，處五年以下有期徒刑。
刑法第三百三十九條第一項：
意圖為自己或第三人不法之所有，以詐術使人將本人或第三人之物交付者，處五年以
下有期徒刑、拘役或科或併科一千元（已提高十倍為一萬元）以下罰金。


司法院資訊處製作；財團法人民間司法改革基金會備份。
